【裁判字號】    94,簡上,483
【裁判日期】    950523
【裁判案由】    竊盜
【裁判全文】
臺灣桃園地方法院刑事判決             94年度簡上字第483號
上  訴  人  臺灣桃園地方法院檢察署檢察官
被      告  乙○○
上列上訴人因被告犯竊盜案件，不服本院刑事庭於中華民國94年
年10月31日以94年度壢簡字第1789號所為之第一審刑事簡易判決
（聲請簡易判決處刑案號：臺灣桃園地方法院檢察署94年度偵字
第13402 號），提起上訴，暨移送併案審理（臺灣臺東地方法院
檢察署94年度偵字第2316號），經本院管轄之合議庭改依第一審
通常程序審理並判決如下：
    主  文
原判決撤銷。
乙○○連續於夜間侵入住宅竊盜，處有期徒刑捌月。扣案一字起
子壹支沒收。
    事  實
一、乙○○基於意圖為自己不法所有之概括犯意，連續為下列犯
    罪行為：
  (一)於94年7 月18日凌晨3 時30分許，持客觀上具有危險性，足
    供兇器使用之一字起子1 支（乙○○所有之物）、剪刀及鐮
    刀各1 把（乙○○自其兄住處取出，為其兄所有之物），前
    往桃園縣楊梅鎮○○路29號旁甲○○經營之「黑妞檳榔攤」
    ，乙○○先以其所有之一字起子，破壞上開檳榔攤之門鎖後
    ，開門入內搜尋財物，在未竊得任何財物前，即為甲○○當
    場發覺逮捕。經甲○○通知警方到場處理後，並扣得上開一
    字起子1 支、剪刀及鐮刀各1 把等物。
  (二)於94年10月8 日凌晨4 時30分許，前往劉瑞玲位於臺東縣關
    山鎮○○路36號住處，乙○○見該屋後門未關，乃自行進入
    該屋，沿樓梯登上該屋2 樓客廳處，在客廳桌面上竊得新台
    幣（下同）2,500 元得手後，復繼續翻找財物，嗣為劉瑞玲
    當場發覺，出聲詢問，乙○○未予回答，隨即快步離開上址
    ，經劉瑞玲報警後，警方於同日凌晨1 時30分許，在臺東縣
    關山鎮某統一超商前查獲乙○○，並扣得乙○○於竊取上開
    現金2,500元後花用剩餘之現金200 元。
二、案經桃園縣政府警察局楊梅分局報告臺灣桃園地方法院檢察
    署檢察官偵查後聲請以簡易判決處刑，暨移送併案審理，嗣
    經本院改適用通常程序審判。
    理    由
一、按被告以外之人於審判外之言詞或書面陳述，除法律有規定
    者外，不得作為證據。又被告以外之人於審判外之陳述，經
    當事人於審判程序同意作為證據，法院審酌該言詞陳述或書
    面陳述作成時之情況，認為適當者，亦得為證據。當事人、
    代理人或辯護人於法院調查證據時，知有第159 條第1 項不
    得為證據之情形，而未於言詞辯論終結前聲明異議者，視為
    有前項之同意，刑事訴訟法第159 條第1 項及第159 條之5
    分別定有明文。查檢察官及被告乙○○對於被害人甲○○、
    劉瑞玲於警詢時之陳述，在本院審理期日皆當庭表示同意援
    用調查，且經本院於審理時逐一提示並告以要旨，均表示無
    意見，亦未於本案言詞辯論終結前聲明異議，本院審酌被害
    人甲○○、劉瑞玲與被告素不相識，僅為單純被害人，而彼
    等於警詢所為之陳述均係就各自親身經歷之事實所為者，核
    無違法取證或證明力顯然過低之情事，依其等陳述作成時之
    狀況，並無不適當之情形，自均得為證據，合先敘明。
二、上揭犯罪事實，業據被告於本院審理時自白不諱，並經被害
    人甲○○、劉瑞玲於警詢時指述其等各自遭竊之情節明確，
    並有被害人劉瑞玲出具之贓物認領保管單1 紙在卷足憑，及
    被告所有用以行竊上開「黑妞檳榔攤」之一字起子1 支及被
    告自其兄住處取出，於其行竊上開「黑妞檳榔攤」時隨身攜
    帶之剪刀、鐮刀各1 把等物扣案可佐，互核相符，由此堪信
    被告前開任意性自白應為真實，足堪採信。是本案事證明確
    ，被告犯行洵堪認定，應予依法論科。
三、核被告所為，均係犯刑法第321 條第2 項、第1 項第3 款之
    攜帶兇器竊盜未遂罪，及同條第1 項第1 款之於夜間侵入住
    宅竊盜既遂罪。被告先後所為1 次攜帶兇器竊盜未遂行為及
    1 次於夜間侵入住宅竊盜既遂行為，時間緊接，方法相同，
    所犯係犯罪構成要件相同之罪名，顯係基於概括犯意為之，
    屬連續犯，應依刑法第56條規定從1 重論以情節較重之刑法
    第321 條第1 項第1 款之於夜間侵入住宅竊盜既遂罪，並依
    法加重其刑。原聲請簡易判決處刑意旨雖未敘及如犯罪事實
    欄「一、(二)」所示犯行，惟此部分與原聲請簡易判決處刑並
    經本院論罪之犯罪事實間，既有連續犯之裁判上1 罪關係，
    且經檢察官移送併案審理（臺灣臺東地方法院檢察署94年度
    偵字第2316號），是以，此部分併案審理之犯罪事實，自為
    原聲請簡易處刑之效力所及，本院自應併予審理。至聲請意
    旨所指被告涉犯犯罪事實「一、(一)」之部分，係涉犯「刑法
    第321 條第3 項、第1 項第3 款之竊盜未遂罪」乙節，應為
    「刑法第321 條第2 項、第1 項第3 款」之誤載，本院爰予
    更正，並逕予適用刑法第321 條第2 項、第1 項第3 款之規
    定，特予說明。
四、原審以被告所為如犯罪事實欄「一、(一)」所示攜帶兇器竊盜
    未遂犯行，事證明確，依法論罪科刑，固非無見。惟被告另
    犯如犯罪事實欄「一、(二)」所示於夜間侵入住宅竊盜既遂犯
    行，與原聲請簡易處刑意旨所示之犯罪事實有連續犯之裁判
    上1 罪關係，原審判決未及審酌於此，容有未洽。上訴意旨
    以原審判決漏未審酌如犯罪事實欄「一、(二)」所示犯行，指
    摘原判決不當，為有理由。又按簡易判決所科之刑以宣告緩
    刑、得易科罰金之有期徒刑及拘役或罰金為限；另檢察官聲
    請以簡易判決處刑之案件，經法院認為有第451 條之1 第4
    項但書規定，應適用通常程序審判之，刑事訴訟法第449 條
    、第452 條分別定有明文。查被告就犯罪事實「一、(二)」所
    示犯行，係涉犯刑法第321 條第1 項第1 款之於夜間侵入住
    宅竊盜既遂罪，最輕本刑為有期徒刑6 月，加以被告於短短
    3 個月期間內，連續為2 次加重竊盜犯行，屢為警查獲卻仍
    不知警惕，而一再行竊，依法即應加重其刑，是以，就被告
    所涉本案犯行，實不宜僅處以6 月以下有期徒刑，亦不適宜
    併予宣告緩刑，從而，本案已非得以簡易判決處刑之案件，
    故由本院合議庭依法改用通常程序審判後，撤銷原審判決，
    並自為第1 審判決。爰審酌被告年輕體壯，不思以正當方法
    獲取生活所需，而連續行竊他人財物，供己花用，顯見被告
    欠缺尊重他人財產所有權之觀念、其涉犯竊盜罪之手段或以
    攜帶兇器為之，或以於夜間侵入住宅方式為之，其犯行對被
    害人甲○○、劉瑞玲造成損害，且對被害人2 人之財產安全
    形成威脅，及斟酌被告犯罪後坦承不諱，表示悔悟之態度等
    一切情狀，量處如主文所示之刑，以資懲儆。扣案一字起子
    1 支，為被告所有供其竊取上開「黑妞檳榔攤」時使用之物
    ，係被告所有而供犯罪使用之物，業據被告供承在卷，故應
    依刑法第38條第1 項第2 款規定併予宣告沒收之。至扣案鐵
    刀及鐮刀各1 把，係被告之兄所有之物，而經被告自行取出
    供其行竊使用，業據被告陳述在卷，是以，扣案剪刀及鐮刀
    各1 把，均非被告所有之物，本院尚不得併予宣告沒收，附
    此敘明。
據上論斷，應依刑事訴訟法第452 條、第455 條之1 第3 項、第
369 條第1 項前段、第299 條第1 項前段，刑法第56條、第321
條第1 項第1 款、第38條第1 項第2 款，判決如主文。
本案經檢察官謝雯璣到庭執行職務。
中    華    民    國    95    年    5     月    23    日
                  刑事第九庭  審判長法  官  何燕蓉
                                    法  官  蘇琬能
                                    法  官  胡芷瑜
上正本證明與原本無異。
如不服本判決，應於判決送達後10日內向本院提出上訴狀（應附
繕本），上訴於臺灣高等法院。
                                    書記官  李珈慧
中    華    民    國    95    年    5     月    24    日
附錄本案論罪科刑法條全文
中華民國刑法第321條
犯竊盜罪而有左列情形之一者，處六月以上、五年以下有期徒刑
：
一  於夜間侵入住宅或有人居住之建築物、船艦或隱匿其內而犯
    之者。
二  毀越門扇、牆垣或其他安全設備而犯之者。
三  攜帶兇器而犯之者。
四  結夥三人以上而犯之者。
五  乘火災、水災或其他災害之際而犯之者。
六  在車站或埠頭而犯之者。
前項之未遂犯罰之。


司法院資訊處製作；財團法人民間司法改革基金會備份。
